# 金融资产问题

提问人：42800497 时间：2019-11-01 06:30:22
老师您好，刚开始学习金融资产，有些不明白的问题，请您耐心指导，谢谢准则讲解例 2
【例 2 】2×18 年 2 月 1 日，甲企业为上市公司，为回购其普通股股份，与乙企业签订合同，并向其支付 100 万现金。根据合同，乙企业将于 2×18年 6 月 30 日向甲企业交付与 100 万元等值的甲企业普通股。甲企业可获取的普通股的具体数量以 2×18年 6 月 30 日甲企业的股价确定。本例中，甲企业收到的自身普通股的数量随着其普通股市场价格的变动而变动。在这种情况下，甲企业应当确认一项金融资产。甲企业确认为金融资产的依据：
将来须用或可用企业自身权益工具进行结算的非衍生工具合同，且企业根据该合同将收到可变数量的自身权益工具。乙企业确认为金融负债的依据：向其他方交付其他金融负债的合同义务。
请问老师确认的依据判断是否正确？
如果该例题改变一下，家企业在支付现金时就明确于 6 月 30 日乙公司交付固定数量的股份，那么甲公司和乙公司该如何处理呢？
谢谢老师

回答人：chenyiwei
1 、甲企业确认金融资产的依据基本合理；乙企业确认金融负债的义务则是来源于交付金融资产或在潜在不利条件下交换金融负债的合同义务。
2 、如果双方约定交付的是固定数量的甲企业股份，则乙方按远期合约处理（仍为金融资产或者金融负债）；甲方应确认一项权益工具（其他权益工具），类似于可转债的转换权。但该项权益工具的初始计量和后续计量金额可能为零。如果双方在公允的基础上约定了期权费，则该期权费可看作该项其他权益工具的计量金额。